臺灣臺北地方法院刑事判決　　　　　　　93年度訴字第1330號
公　訴　人　臺灣臺北地方法院檢察署檢察官
被　　　告　乙○○
選任辯護人　黃坤鍵律師
上列被告因毒品危害防制條例案件，經檢察官提起公訴（93年度
偵字第12502號），本院判決如下：
    主  文
乙○○轉讓第二級毒品，處有期徒刑壹年陸月。
扣案第二級毒品大麻塊壹片（淨重拾玖點貳玖公克、包裝重柒點
壹貳公克）、大麻煙捲伍支（共計淨重壹點零陸公克、包裝重零
點柒參公克），均沒收銷燬之。
    事  實
一、乙○○基於轉讓第二級毒品大麻之犯意，於民國93年4月30
    日上午某時許，在其臺北市中山區○○○路○段68巷10號2樓
    之4租屋處內，無償轉讓第二級毒品大麻塊1片（淨重19.29
    公克、包裝重7.12公克）、大麻煙捲5支（共計淨重1.06公
    克、包裝重0.73公克）、及交付捲煙器2具、捲煙紙15張與
    已成年之甲○○，供其施用大麻。嗣於同日中午12時50分左
    右，經警據報前往查察，當場於上址門外查獲甫出外之甲○○，並扣得甲○○持有之前述大麻塊1片、大麻煙捲5支、捲
    煙器2具及捲煙紙15張。
二、案經臺北市政府警察局中山分局移送臺灣臺北地方法院檢察
    署檢察官偵查起訴。
    理      由
一、訊據被告乙○○矢口否認有何轉讓毒品之犯行，辯稱：查獲
    之上述物品係甲○○所有，與伊無關云云。經查：
（一）右開犯罪事實，業據被告於警詢自陳：「（該大麻塊、大
      麻煙、捲煙器、捲煙紙等物品為何會在甲○○所提之紙袋
      中？）因我想戒毒癮，所以我將上述毒品送給甲○○。」
      （93年度偵字第12502號卷第22頁）、及於檢察官偵查中
      供稱：「（你有無提供大麻給在場的被告施用？）我只有
      把大麻等東西提供給甲○○。．．．（提示扣押物品清單
      ，扣案的K他命等毒品都是你所有？只有MDMA3顆、K他命7
      罐空罐子，大麻捲煙器、捲煙紙。大麻磚1塊、大麻煙5支
      直接給甲○○。．．．（警方強行進入你屋內，是否在已
      經查獲到甲○○持有你所轉讓的大麻煙及大麻磚後？）我
      在屋內先轉讓給他，甲○○出去後被抓到壓在地上，警方
      發現他持有毒品，後來我出來修電視天線，被警方壓制在
      地上。．．．（是否提供大麻煙5支、大麻磚1塊給甲○○
      試試？）東西是送給他的。捲煙器、捲煙紙也是我送給他
      的。」（93核退字第2670號第8、9、14頁）等語不諱，核
      與證人甲○○於檢察官訊問時指證：「（為何會前往現場
      ？）他們說有東西試試，我就去，但是沒有時間，出來時
      就被警方盤查。（警方是否從你手上紙袋內查獲毒品？）
      是，有5支大麻煙，1塊大麻磚。（何人賣給你？）沒有交
      易，是乙○○拿給我叫我先試試，錢沒有講。．．．（點
      呼乙○○入庭，是否庭上之乙○○提供大麻煙5支、大麻
      磚1塊給你？）【當庭指認】是他叫我拿去試試，沒有任
      何交易。（他有說要送給你？）是，他叫我拿回去試試。
      」（93年度核退字第2670號卷第13、14頁）等語，就上述
      大麻之來源係自被告處無償受讓等情相符。雖甲○○前揭
      陳述，屬審判外之言詞陳述，原不得作為證據，惟該陳述
      係於檢察官依刑事訴訟法第九十五條告知訴訟上之權利後
      所為，且於受訊問後經當庭給閱無訛始簽名於筆錄，此觀
      該筆錄自明，是甲○○之上述陳述並無顯有不可信之情況
      ，且被告之辯護人於本院亦當庭表明不爭執該陳述之證據
      能力，是應認屬傳聞證據之例外，而有證據能力。參以上
      述扣案物品係證人甲○○所持有，且於被告住處外扣得，
      被告被查獲時，身上並未持有何毒品，此據證人即查獲警
      員丙○○證述在卷（本院94年3月1日審判筆錄），是該等
      扣案物品若非來自被告，被告實無於警詢及偵查時坦認之
      理。況衡之常情，被告於警詢及檢察官偵查之供述，距事
      實發生之時較近，記憶當更為清晰，且甫經逮捕並解送檢
      察官，較少權衡利害得失、受他人干預或相互勾串供詞，
      比之事後翻異之言，理應更為可採，故在無其他事證可證
      明其嗣後更異之詞與事實更為相符時，自不得任意捨棄其
      初供不採。
（二）又扣案之前述大麻塊1片（淨重19.29公克、包裝重7.12公
      克）、大麻煙捲5支（共計淨重1.06公克、包裝重0.73公
      克）經送鑑定後，確屬大麻無訛，有法務部調查局93年7
      月15日調科壹字第02000 6462號鑑定通知書1紙在卷足憑
      （93年度偵字第12502號卷第94頁）。綜上足徵被告上開
      於警詢偵查中之任意性自白非虛，其嗣於本院審理中翻異
      前供，辯稱未曾無償轉讓毒品云云，係卸責之詞，要難採
      信。
（三）從而，被告犯行堪以認定，應予依法論科。
二、按大麻係毒品危害防制條例所規範之第二級毒品，不得持有
    、轉讓。被告轉讓大麻，核其所為，係犯毒品危害防制條例
    第八條第二項轉讓第二級毒品罪。又按所謂販賣毒品，雖不
    以事後是否果有得利為要件，但仍須以營利之意思，而有販
    入或賣出之行為，方足構成，倘始終無營利之意思，縱以購
    入原價或低於原價有償讓與他人，僅屬轉讓範疇，自難謂為
    販賣行為（最高法院84年度臺上字第6169號判決可資參照）
    。公訴人雖以證人甲○○於警詢時之證詞及證人丙○○之證
    述，認被告所為係犯同條例第四條第二項販賣第二級毒品罪
    嫌，然此為被告所堅詞否認，且證人甲○○於檢察官訊問已
    改稱被告係無償轉讓，核與被告於警詢偵查中之供述相符，
    已如前述，堪認其於警詢中之陳述顯有瑕疵，自不足採為不
    利被告之認定。至證人丙○○雖證述：證人甲○○於被查獲
    時告知扣案毒品係被告以1盎司新臺幣（下同）5,800元之價
    格出售乙節，惟參酌證人丙○○亦證述本件交易尚未付款，
    未扣得交易款項，復參以卷附臨檢紀錄表及被告警詢筆錄所
    載：扣案毒品係被告以5,800元或7,800元扣得，故亦無證據
    足認被告交付扣案毒品主觀上有何賺取差價營利之意思，宕
    亦無從執此認定被告涉有販賣毒品罪嫌。是以起訴法條容有
    未當，惟因與轉讓毒品之基本社會事實同一，爰依法變更之
    。又被告持有之上述大麻業如前項所述，淨重已達10公克以
    上，已符合行政院93年1月7日院臺法字第0930080551號令訂
    定之「轉讓持有毒品加重其刑之數量標準」第二條第二款第
    二級毒品之規定，應依毒品危害防制條例第八條第六項之規
    定，加重其刑。爰審酌被告明知大麻足以殘害人之身體健康
    ，竟仍無償轉讓他人施用，危害甚深，且犯後否認犯行，文
    詞掩飾，未見悔意，及其智識程度、犯罪之動機、手段等一
    切情狀，認公訴人之求刑為適當，量處如主文所示之刑。
三、末查，扣案之第二級毒品大麻塊1片、大麻煙捲5支，依毒品
    危害防制條例第十八條第一項前段沒收銷燬之。另扣案之捲
    煙器2具、捲煙紙15張，已為證人甲○○所有，非屬被告所
    有，且無證據足認係專供施用第二級毒品之器具，不予宣告
    沒收。
據上論斷，應依刑事訴訟法第二百九十九條第一項前段、第三百
條，毒品危害防制條例第八條第二項、第六項、第十八條第一項
前段，刑法第十一條前段，判決如主文。
本案經檢察官李鴻維到庭執行職務
中　　華　　民　　國　　94　　年　　4 　　月　　15　　日
　　　　　　　　　刑事第十六庭  審判長法  官  劉嶽承
                                      法  官  王幸華
                                      法　官　胡宗淦
以上正本證明與原本無異。
如不服本判決，應於判決送達後10日內，向本院提出上訴狀。
　　　　　　　　　　　　　　　　      書記官　張耀鴻
中　　華　　民　　國　　94　　年　　4　 　月　　20　　日
附錄法條：
毒品危害防制條例第8條
轉讓第1級毒品者，處一年以上七年以下有期徒刑，得併科新臺
幣一百萬元以下罰金。
轉讓第 2 級毒品者，處六月以上五年以下有期徒刑，得併科新臺
幣七十萬元以下罰金。
轉讓第 3 級毒品者，處三年以下有期徒刑，得併科新臺幣三十萬
元以下罰金。
轉讓第 4 級毒品者，處一年以下有期徒刑，得併科新臺幣十萬元
以下罰金。
前四項之未遂犯罰之。
轉讓毒品達一定數量者，加重其刑至二分之一，其標準由行政院
定之。
毒品危害防制條例第18條
查獲之第1、二級毒品及專供製造或施用第1、二級毒品之器具，
不問屬於犯人與否，均沒收銷燬之；查獲之第3、四級毒品及製
造或施用毒品之器具，無正當理由而擅自持有者，均沒入銷燬之
。但合於醫藥、研究或訓練之用者，得不予銷燬。
前項合於醫藥、研究或訓練用毒品或器具之管理辦法，由法務部
會同行政院衛生署定之。
